【裁判字號】    99,聲再,339
【裁判日期】    990818
【裁判案由】    違反槍砲彈藥刀械管制條例
【裁判全文】
臺灣高等法院刑事裁定                 99年度聲再字第339號
再審聲請人
即受判決人  甲○○
上列聲請人因違反槍砲彈藥刀械管制條例案件，對於最高法院99
年度臺上字第4467號，中華民國99年7月15日第三審確定判決（
本院97年度上訴字第3262號，臺灣板橋地方法院96年度訴字第45
59號，起訴案號：臺灣板橋地方法院檢察署96年度偵字第26669
號），聲請再審，本院裁定如下：
    主  文
再審之聲請駁回。
    理  由
一、聲請意旨略以：按有罪之判決確定後，因發現確實之新證據
    ，足認受有罪判決之人應受無罪或輕於原判決所認罪名之判
    決者，為受判決人之利益，得聲請再審；而所謂發見確實之
    新證據，係指當時已經存在而發見在後，或審判時未經注意
    之證據，且能證明原確定判決所認定之事實為錯誤者而言，
    此為刑事訴訟法第四百二十條第一項第六款所明定。原確定
    判決對於聲請人所犯罪名，與公訴人論罪歧異，本件應依公
    訴人之意見，對聲請人論以一罪，始為適法，乃依檢察官起
    訴書第三頁所載，聲請再審云云。
二、按刑事訴訟法第四百二十條第一項第六款規定：因發現確實
    之新證據，足認受有罪判決之人應受無罪、免訴、免刑或輕
    於原判決所認罪名之判決者，得聲請再審。而本款所謂「發
    現確實之新證據」，係指該證據於事實審法院判決前已經存
    在，為法院或當事人所不知，不及調查斟酌，至其後始行發
    見，且就證據本身形式上觀察，固不以絕對不須經過調查程
    序為條件，但必須顯然可認為足以動搖原有罪確定判決，而
    為受判決人無罪、免訴、免刑或輕於原判決所認罪名之判決
    者為限；故受理聲請再審之最後事實審法院，應就聲請再審
    理由之所謂「新證據」，是否具備事實審判決前已經存在，
    為法院、當事人所不知，事後方行發現之「嶄新性」，及顯
    然可認足以動搖原有罪確定判決，而對受判決人為有利判決
    之「顯然性」二要件加以審查，為判斷應否准予開始再審之
    準據，倘未兼備上開二種再審新證據之特性，即不能為再審
    之原因（最高法院八十五年度台抗字第三０八號裁定參照）
    。
三、本件聲請人甲○○所提之檢察官起訴書（即聲證三，本院卷
    第十頁至第十一頁），為本案判決確定前聲請人及法院所已
    知，非判決後所發現，並不具「嶄新性」，自非刑事訴訟法
    第四百二十條第一項第六款所規定之確實之新證據，揆諸首
    開裁定意旨，不得以此事證作為再審理由。是上開聲請意旨
    所陳，係就本院前述判決採證認事之職權行使再為爭執，非
    屬確實之新證據，自不得據以聲請再審，聲請人執此聲請再
    審為無理由，應予駁回。
據上論斷，應依刑事訴訟法第426條第3項、第434條第1項，裁定
如主文。
中    華    民    國    99    年    8     月    18    日
                  刑事第九庭  審判長法  官  陳貽男
                                    法  官  周盈文
                                    法  官  詹駿鴻
以上正本證明與原本無異。
如不服本裁定，應於收受送達後五日內向本院提出抗告狀。
                                    書記官  梁淑時
中    華    民    國    99    年    8     月    18    日

司法院資訊處製作；財團法人民間司法改革基金會備份。
